臺灣高等法院臺中分院刑事判決　　　　94年度上訴字第2203號
上　訴　人
即　被　告　乙○○
　　　　　　　　　　之3
指定辯護人　本院公設辯護人　丙○○
上列上訴人因違反槍砲彈藥刀械管制條例案件，不服臺灣臺中地
方法院94年度訴字第2182號中華民國第一審判決（起訴案號：臺
灣臺中地方法院檢察署94年度偵字第3777號），提起上訴，本院
判決如下：
    主  文
上訴駁回。
    事  實
一、乙○○前於民國 (下同 )八十一年間因違反麻醉藥品管理條
    例、妨害自由、毀損等案件，經台灣台中地方法院先後判處
    有期徒刑四月、八月、八年、三月，嗣由本院裁定應執行有
    期徒刑八年十月確定，於八十二年二月十日入監執行，指揮
    書執畢日為九十年三月二十八日，嗣於八十四年七月三日假
    釋付保護管束，復經撤銷假釋，於八十六年一月間送監執行
    殘刑有期刑五年八月三日，指揮書執畢日為九十一年九月十
    九日。復於八十五年間因違反麻醉藥品管理條例案件，經台
    灣台中地方法院判處有期徒刑六月，經本院駁回上訴，於八
    十五年八月八日判決確定；再於八十六年間因違反麻醉藥品
    管理條例案件及違反電信法案件，分別經台灣台中地方法院
    及臺灣嘉義地方法院判處有期徒刑六月及三月，復由臺灣嘉
    義地方法院裁定應執行有期徒刑八月確定，上開案件經接續
    執行，復於八十九年六月二十五日假釋付保護管束，又於九
    十年十二月二十五日撤銷假釋執行殘刑有期徒刑二年八月，
    於九十三年五月二十八日縮刑期滿執行完畢。詎猶不知悔改
    ，於九十四年二月農曆除夕前一日（即九十四年二月七日）
    ，在臺中市○○路與中華路口，向某攤販以新臺幣一萬二千
    元之價格購入具殺傷力之空氣長槍一枝（含狙擊鏡一具、鋼
    珠十二顆【業經試射三顆，僅餘九顆】、攜行帶一只、瓦斯
    鋼瓶一個【業已丟棄】，槍枝管制編號000000000
    0），旋即未經許可持有上開空氣長槍，並放置在臺中市○
    ○區○○路一三七之三號四樓之租住處內。迄九十四年二月
    十九日下午五時二十分許，在上開租住處為警查獲，並扣得
    上開空氣槍一枝（含狙擊鏡一具、鋼珠十二顆、攜行袋一只
    ）。
二、案經臺中憲兵隊移送臺灣臺中地方法院檢察署檢察官偵查起
    訴。
　  理  由
一、訊據被告乙○○對持有上開空氣槍之事實坦承不諱，復有上
    開空氣槍一枝（含狙擊鏡一具、鋼珠十二顆、攜行袋一只）
    扣案可證，雖辯稱：不知該空氣槍具殺傷力云云，惟查被告
    於原審法院準備程序中供承：以一萬二千元購買，買回後發
    現槍有危險，所以收起來沒交給小孩玩等語，且扣案空氣長
    槍一枝槍管處並未塗裝表明為玩具槍，另含有狙擊鏡一具、
    攜行袋一只等配件，極為精密，衡諸其外型結構顯非如一般
    無殺傷力之玩具槍，又該空氣長槍經送請內政部警政署刑事
    警察局以性能檢驗法及動能測試法鑑驗結果，認定係空氣長
    槍，以小型二氧化碳高壓鋼瓶內氣體為發射動力，機械性能
    良好，可發射直徑約八ＭＭ之金屬彈丸，經實際裝填鋼珠試
    射三次，測得鋼珠之發射速度分別為每秒一二九、一二六、
    一二四公尺，計算其單位面積動能分別為每平方公分三四
    ．六０、三三．０一、三一．九七焦耳，而依日本科學警察
    研究所之研究結果，彈丸單位面積動能達每平方公分二十焦
    耳即足以穿入人體皮肉層，再經該局對活豬作射擊測試結果
    ，彈丸單位面積動能達每平方公分二四焦耳，亦足以穿入豬
    隻皮肉層，有該局九十四年三月二十五日刑鑑字第０九四０
    ０三三一九六號槍彈鑑定書一份附卷可稽。依前開鑑驗結果
    ，本件扣案空氣長槍經充填二氧化碳鋼瓶及裝填鋼珠試射三
    次，其單位面積動能既均高於每平方公分二十焦耳，堪認扣
    案空氣槍機械性能良好具有殺傷力，被告犯罪時已滿三十九
    歲具常人之知識經驗，當知悉扣案槍枝具殺傷力，尚難以被
    告係向攤販購買即認其不知扣案槍枝有殺傷力，所辯顯係脫
    卸之詞，不足採信，其犯行應堪認定。
二、核被告乙○○所為，係犯槍砲彈藥刀械管制條例第八條第四
　　項持有空氣長槍罪。被告前於八十一年間因違反麻醉藥品管
    理條例、妨害自由、毀損等案件，經台灣台中地方法院先後
    判處有期徒刑四月、八月、八年、三月，嗣由本院裁定應執
    行有期徒刑八年十月確定，於八十二年二月十日入監執行，
    於指揮書執畢日為九十年三月二十八日，嗣於八十四年七月
    三日假釋付保護管束，復經撤銷假釋，於八十六年一月十六
    日送監執行殘刑有期刑五年八月三日，指揮書執畢日為九十
    一年九月十九日。復於八十五年間因違反麻醉藥品管理條例
    案件，經本院判處有期徒刑六月，經本院駁回上訴，於八十
    五年八月八日判決確定；再於八十六年間因違反麻醉藥品管
    理條例案件及違反電信法案件，分別經台灣台中地方法院及
    臺灣嘉義地方法院判處有期徒刑六月及三月，復由臺灣嘉義
    地方法院裁定應執行有期徒刑八月確定，上開案件經接續執
    行，復於八十九年六月二十五日假釋付保護管束，又於九十
    年十二月二十五日撤銷假釋執行殘刑有期徒刑二年八月，於
    九十三年五月二十八日縮刑期滿執行完畢等情，有臺灣高等
    法院被告全國前案紀錄表一份在卷可稽，其受有期徒刑執行
    完畢後，五年以內再犯本案有期徒刑以上之罪，為累犯，應
    依刑法第四十七條規定加重其刑。原審審酌被告持有具殺傷
    力之空氣長槍對社會治安及人民生命財產具有潛在之危害威
    脅甚鉅，惟數量僅有一枝，且持有時間非長，並未持以犯案
    或從事其他用途，犯罪情節尚非重大，犯後坦承持有事實，
    態度尚住等一切情狀，依槍砲彈藥刀械管制條例第八條第四
    項、刑法第十一條前段、第四十七條、第四十二條第二項、
    罰金罰鍰提高標準條例第二條，判處有期徒刑三年二月，併
    科罰金新台幣六萬元，併諭知易服勞役之折算標準。就扣案
    具有殺傷力之空氣槍一枝（含狙擊鏡一具、鋼珠九顆【另三
    顆業經送鑑試射】、攜行袋一只，槍枝管制編號00000
    00000），依刑法第三十八條第一項第一款規定宣告沒
    收，核其認事、用法、量刑尚無不當，被告上訴否認犯罪並
    無理由，應予駁回。被告經合法傳喚，無正當之理由不到庭
    ，爰不待其陳述逕行判決。
三、據上論斷，應依刑事訴訟法第三百六十八條、第三百七十一
    條，判決如主文。
本案經檢察官甲○○到庭執行職務。
中　　華　　民　　國　　94　　年　　12 　月　29   　　日
            刑事第九庭  審判長法  官  康  應  龍
                              法  官  趙  春  碧
                              法  官  張  國  忠
上列正本證明與原本無異。
如不服本判決應於收受送達後十日內向本院提出上訴書狀，其未
敘述上訴之理由者並得於提起上訴後十日內向本院補提理由書（
均須按他造當事人之人數附繕本）。
                              書記官  姚  錫  鈞
中　　華　　民　　國　　95　　年　　1　　月　 2　 　　日
                                                    　Ａ
